【裁判字號】    92,易,616
【裁判日期】    921014
【裁判案由】    竊盜
【裁判全文】
臺灣屏東地方法院刑事判決                          九十二年度易字第六一六號
    公  訴  人  臺灣屏東地方法院檢察署檢察官
    被      告  甲○○
右列被告因竊盜案件，經檢察官聲請簡易判決處刑（九十二年度偵字第二七七九號）
，本院屏東簡易庭認不宜以簡易判決處刑而移送本院刑事庭改依通常程序審理，本院
判決如左：
    主  文
甲○○無罪。
    理  由
一、聲請簡易判決處刑意旨略以：被告甲○○意圖為自己不法之所有，於民國九十二
    年四月十三日凌晨三時三十分許，駕駛不知情之郭昱廷所有無車牌自小貨車，前
    往屏東縣鹽埔鄉○○村○○路○○段被害人乙○○之蓮霧園，欲偷取蓮霧之際，
    為在蓮霧園守望之被害人乙○○之子丙○○發現報警後逃逸現場，嗣經警循線查
    獲，因認被告涉犯刑法第三百二十條第三項、第一項竊盜未遂之罪嫌等語。
二、按犯罪事實應依證據認定之，無證據不得推定其犯罪事實，又不能證明被告犯罪
    者，應諭知無罪之判決，刑事訴訟法第一百五十四條、第三百零一條第一項定有
    明文。再者，刑法上之未遂犯，必須已著手於犯罪行為之實行而不遂，始能成立
    ，此在刑法第二十五條第一項規定甚明，故同法第三百二十條第三項、第一項之
    竊盜罪，自須已著手搜取財物，始得以該條之竊盜未遂論之，若尚未著手搜取財
    物，自不能以該條之竊盜未遂論處。
三、公訴人認被告涉犯竊盜未遂罪嫌，無非係以被告自承其於前開時地有竊取被害人
    乙○○蓮霧園內蓮霧之意圖，且駕駛自小貨車、備有紙箱於前開時間抵達該處蓮
    霧園，又於嗣後未久在其所有之蓮霧園內為警查獲一節，並經被害人乙○○、證
    人丙○○及陳進茂證述查獲被告經過情節在卷，為其論據。惟被告辯稱：其所有
    之蓮霧園位於被害人乙○○蓮霧園隔壁，其駕駛之小貨車係停放在其蓮霧園處，
    且係經由位於其所有土地之道路進入其所有之蓮霧園內，因當時直聽聞狗吠，害
    怕即行離去，並未進入被害人乙○○之蓮霧園等語。
四、經查：
  (一)被告自承其所有之蓮霧園位於被害人乙○○之蓮霧園隔壁，進入該二蓮霧園係同
    一道路，且該道路位於其所有之土地上，九十二年四月十三日凌晨三時許，其至
    蓮霧園時有竊取被害人乙○○蓮霧園內蓮霧之意圖，但並未竊取得任何蓮霧等語
    ，核與被害人乙○○及證人即乙○○之子丙○○證述情節相符（見警卷），堪認
    屬實。則被告雖有竊取被害人乙○○蓮霧之意圖，且抵達蓮霧園處，但並未竊得
    任何財物。惟被告否認其已進入被害人乙○○之蓮霧園一節，故本件應審究者為
    被告究否已有著手於犯罪行為之實行。
  (二)證人丙○○證稱：其於九十二年四月十三日凌晨三點多在蓮霧園，見被告駕駛一
    輛小貨車駛進，並在釘紙箱，將紙箱放在小貨車車前及車後，又拿箱子在蓮霧園
    外要往蓮霧園走去，遂打電話通知其兄陳進茂，陳進茂則通知警察到場，其當時
    見被告所在之道路係位於被告所有之土地，且該道路亦係進入被告所有蓮霧園之
    道路，但未見被告走入被害人乙○○之蓮霧園等語（見本院卷第二九至三一頁）
    ；又證人即被害人乙○○之子陳進茂證稱：因丙○○之通知而到蓮霧園，到達後
    僅見小貨車停在被告蓮霧園處，未見被告，再打電話通知警察，警察到後先進入
    被告之蓮霧園查看，隨後再到被害人乙○○之蓮霧園查看，並未見到被告在被害
    人乙○○蓮霧園內，亦無抓小偷之動作等語（見本院卷第三二至三三頁）。上開
    證人所證被告駕駛一輛小貨車駛進蓮霧園，停放在被告所有蓮霧園處，又見被告
    經由位於被告所有之土地上且亦係進入被告所有蓮霧園之道路進入蓮霧園，但未
    見被告進入被害人乙○○之蓮霧園等情，為被告坦認在卷，且有卷附照片三幀可
    稽（見警卷），堪認屬實。則被告固然有於九十二年四月十三日凌晨三點多駕駛
    小貨車駛進蓮霧園，且經由位於被告所有之土地上且係進入被告所有蓮霧園之道
    路進入蓮霧園，但被告究否已進入被害人乙○○之蓮霧園，已為被告否認在卷，
    且由證人上開證言，亦未足認被告已進入被害人乙○○之蓮霧園，自尚未能遽認
    被告已著手竊取被害人乙○○之蓮霧。
  (三)故由上所述，被告雖有竊取被害人乙○○蓮霧園內蓮霧之意圖，但尚未進入被害
    人乙○○之蓮霧園，則被告顯然尚未著手於犯罪行為之實行。因此，並不發生未
    遂問題。此外，本院亦查無被告有已著手於竊盜行為之實施而未遂之情形，自難
    以竊盜未遂犯行論處。
五、是以，本件公訴人所舉事證及本院調查證據結果均尚未足認被告有何竊盜未遂犯
    行，自應為其無罪之諭知。
據上論結，依刑事訴訟法第四百五十二條、三百零一條第一項，判決如主文。
本案經檢察官何克昌到庭執行職務。
中      華      民      國      九十二      年   十     月    十四    日
                                      臺灣屏東地方法院刑事第三庭
                                          審判長法  官   蔡國卿
                                                法  官   李淑惠
                                                法  官   洪乙心
右正本證明與原本無異。
如不服本判決應於收受本判決送達後十日內向本院提出上訴書狀，其未敘述上訴理由
者，並得於提起上訴後十日內向本院補提理由書狀（均須按他造當事人之人數附繕本
 ）「切勿逕送上級法院」
                                                書記官   陳月珍
中      華      民      國      九十二      年      十     月    十四   日


司法院資訊處製作；財團法人民間司法改革基金會備份。
